# 求助陈版，与日常相关的政府补助

提问人：cptaaa 时间：2021-07-02 23:33:05
政府补助准则中：与日常相关的政府补助，计入其他收益或冲减相关成本费用。那么收到与研发相关的补助，是可以冲减研发费用还是应当冲减研发费用？为什么实务中企业收到的补助，基本可以明确是与补助研发相关的，也都计入其他收益中，所以有点不理解准则的适用。希望陈版有空回复一下。

回答人：chenyiwei
这是总额法和净额法的区别。理论上企业可以自行按类别选择政府补助的会计处理方法是净额法还是总额法。
至于研发补助在实务中多数采用总额法的原因，主要有以下两点：
1 、对IPO发行人、上市公司、挂牌公司而言，总额法更便于统计和披露非经常性损益相关信息。
2 、根据《国家税务总局关于研发费用税前加计扣除归集范围有关问题的公告》（国家税务总局公告[2017]40号）：第七条之（一）：“企业取得的政府补助，会计处理时采用直接冲减研发费用方法且税务处理时未将其确认为应税收入的，应按冲减后的余额计算加计扣除金额”。所以采用总额法可以获得更大的税务利益。